---
title: "Lord Of The Rings conteo"
output: html_notebook
---

# Cargamos paquetes

```{r}
library(tidyverse)
library(jsonlite)
library(tidytext)
library(ggrepel)
```

# Cargamos el texto de los libros

```{r}
#Fuente:
#https://www.kaggle.com/mokosan/lord-of-the-rings-character-data/data?select=LordOfTheRingsBook.json
books_data <- read_json("data_books/LordOfTheRingsBook.json")
#books_data[[1]]
```

# Creamos la función json_to_dataframe

Con está función convertiremos una serie de listas a dataframe

```{r}

json_to_dataframe <- function(lista) {
  libro <- lista$BookName$Case
  capitulo <- lista$ChapterName
  contenido <- lista$ChapterData

  resultado <- tibble(libro=libro, capitulo=capitulo, contenido=contenido)

  return(resultado)
}


```

# Creamos nuestro dataframe

```{r}
books_data_df <- books_data %>% map_df(json_to_dataframe)
books_data_df %>% head()
```

# Separamos el contenido de cada libro en palabras
También se convierte todo a minúsculas y se quitarán signos de puntuación

```{r}

book_words <- books_data_df %>%
  unnest_tokens(word, contenido)

book_words %>% head()
```

# Conteo de palabras y filtrado


```{r}
conteo_personajes <- book_words %>%
  filter(word %in% c("frodo",
                     "sam",
                     "merry",
                     "pippin",
                     "aragorn",
                     "boromir",
                     "legolas",
                     "gimli",
                     "gandalf")) %>%
  count(word, sort = TRUE)

conteo_personajes

```

# Graficamos

```{r}
conteo_personajes %>%
  mutate(word = forcats::as_factor(word) %>% str_to_title() ) %>%
  ggplot() +
  geom_col(aes(reorder(word, -n), n, fill = word), show.legend = F) +
  scale_fill_viridis_d(option = "cividis") +
  labs(x = "Personaje", y = "Conteo" , title = "Menciones de personajes que conforman la Comunidad del Anillo") +
  theme_minimal()
```
```{r}
ggsave("output/conteo_personajes.jpg")
```


Quizás Legolas mato más pero es menos mencionado que Gimli :D

# Ahora hagamos el conteo por ubicación

```{r}
conteo_lugares <- book_words %>%
  filter(word %in% c("hobbiton",
                     "rivendell",
                     "edoras",
                     "tirith",
                     "mordor",
                     "helm's",
                     "rohan")) %>%
  count(word, sort = TRUE) %>%
  mutate(nombre_completo = c("Mordor",
                             "Rohan",
                             "Rivendell",
                             "Minas Tirith",
                             "Hobbiton",
                             "Edoras",
                             "Helm's Deep"))


```

# Graficamos

```{r}
conteo_lugares %>%
  mutate(nombre_completo = forcats::as_factor(nombre_completo)) %>%
  ggplot() +
  geom_col(aes(reorder(nombre_completo, -n), n, fill = nombre_completo),
           show.legend = F) +
  scale_fill_viridis_d(option = "inferno") +
  labs(x = "Lugar", y = "Conteo" , title = "Menciones de lugares") +
  theme_minimal()
```
```{r}
ggsave("output/conteo_lugares.jpg")
```

Sin duda Mordor es el más mencionado en los tres libros

# MAPA DE LA TIERRA MEDIA

Este tuit "https://twitter.com/andrewheiss/status/1291380121069330432"
es la inspiración de esto que te encuentras leyendo fueron mínimas las modificaciones
ya que considero que es un excelente mapa

# Cargamos los shapes

```{r}
library(tidyverse)
library(sf)

# https://github.com/jvangeld/ME-GIS
coastline <- read_sf("ME-GIS-master/Coastline2.shp")
contours <- read_sf("ME-GIS-master/Contours_18.shp")
rivers <- read_sf("ME-GIS-master/Rivers.shp")
lakes <- read_sf("ME-GIS-master/Lakes.shp")
forests <- read_sf("ME-GIS-master/Forests.shp")
mountains <- read_sf("ME-GIS-master/Mountains_Anno.shp")
placenames <- read_sf("ME-GIS-master/Combined_Placenames.shp")

places <- placenames %>%
  filter(NAME %in% c("Hobbiton",
                     "Rivendell",
                     "Edoras",
                     "Minas Tirith",
                     "Mordor",
                     "Helm's Deep",
                     "Rohan"))
```

# Agregamos el conteo de apariciones de las ubicaciones

```{r}
places_join <- places %>%
  left_join(conteo_lugares, by = c("NAME" = "nombre_completo"))
```


```{r}
# Para dar un toque de la tierra media agregamos la siguiente fuente
# https://www.fontspace.com/middleearth-font-f28347
library(showtext)
font_add("middleearth", "font/Middleearth-ao6m.ttf")
showtext_auto()
```

# Graficamos

```{r}
# Es probable que las etiquetas se vean enormes, esto cambia una vez guardada la imagen
ggplot() +
  geom_sf(data = contours, size = 0.15, color = "grey90") +
  geom_sf(data = coastline, size = 0.25, color = "grey50") +
  geom_sf(data = rivers, size = 0.2, color = "#0776e0", alpha = 0.5) +
  geom_sf(data = lakes, size = 0.2, color = "#0776e0", fill = "#0776e0") +
  geom_sf(data = forests, size = 0, fill = "#035711", alpha = 0.5) +
  geom_sf(data = mountains, size = 0.25) +
  geom_sf(data = places_join, aes(size = n), alpha = .5, color = "red", show.legend = F) +
  geom_label_repel(data = places_join, aes(label = NAME,  geometry = geometry),
                   stat = "sf_coordinates",min.segment.length = 0,
                   segment.alpha = 0.5,
                   box.padding = 0.5,
                   family = "middleearth", size = 10) +
  theme_void() +
  theme(plot.background = element_rect(fill = "#fffce3"))
```

# Guardamos
```{r}
ggsave("output/map.jpg")
```
